臺中高等行政法院裁定
                                       100年度救字第36號
聲  請  人　李坤鎔
 
上列聲請人與相對人苗栗縣政府間因聲請回復原狀事件（本院
100年度聲字第15號），聲請訴訟救助，本院裁定如下：
　　主  文
聲請駁回。
聲請訴訟費用由聲請人負擔。
　　理  由
一、按「當事人無資力支出訴訟費用者，行政法院應依聲請，以
    裁定准予訴訟救助。但顯無勝訴之望者，不在此限。」、「
    聲請訴訟救助，應向受訴行政法院為之。聲請人無資力支出
    訴訟費用之事由應釋明之。前項釋明，得由受訴行政法院管
    轄區域內有資力之人出具保證書代之。前項保證書內，應載
    明具保證書人於聲請訴訟救助人負擔訴訟費用時，代繳暫免
    之費用。」分別為行政訴訟法第101條及102條所明定。是當
    事人無資力支出訴訟費用者，依行政訴訟法第101條規定，
    法院固應依聲請准予救助，惟此項救助事由，依同法第102
    條第2項及第3項規定，應提出依證據之性質能即時調查之證
    據以釋明之，或由受訴行政法院管轄區域內有資力之人提出
    保證書代之。而所謂無資力，係指窘於生活，且缺乏經濟上
    之信用而言（最高法院43年度台抗字第152號判例意旨參照
    ）。又「經分會准予法律扶助之無資力者，其於訴訟程序中
    ，向法院聲請訴訟救助時，應准予訴訟救助。但另有不符法
    律扶助事實之證明者，不在此限。」法律扶助法第62條亦定
    有明文。
二、經查，聲請人未提出執行名義聲請本院100年度執字第3號強
    制執行事件，未據繳納執行費用，經本院於100年5月31日裁
    定駁回，其於100年6月8日聲請回復原狀，即本院100年度聲
    字第15號聲請回復原狀事件，亦未據繳納裁判費，經本院審
    判長於民國100年6月10日裁定，命當事人於收受送達後7日
    以內補正，該裁定業於100年6月14日送達聲請人，有送達證
    書在卷可稽。又聲請人曾於同年月18日向本院聲請訴訟救助
    ，經本院於100年7月12日以100年度救字第5號裁定駁回其聲
    請，聲請人不服，提起抗告，亦經最高行政法院於100年10
    月13日以100年度裁字第2441號裁定駁回其抗告確定在案。
    本院乃於100年11月14日以100年度聲字第15號裁定駁回其回
    復原狀之聲請。
三、聲請人對於上開聲請回復原狀事件，於同年11月21日復向本
    院聲請訴訟救助，僅狀載：「行政訴訟聲請訴訟救助狀」，
    於當事人欄中載：「相對人苗栗縣政府」，並載聲請內容為
    ：「為聲請救助。主旨：(一)鈞院臺中高等行政法院100年度
    聲字第15號裁定在案。(二)請求鈞院暫免繳納裁判費用新台幣
    1,000元。(三)請求損害賠償暫訂新台幣5億元。」等語。按本
    院100年度聲字第15號聲請回復原狀事件，因聲請人未補正
    裁判費，且其所聲請該事件之訴訟救助，亦經最高行政法院
    裁定駁回其抗告確定，本院乃於100年11月14日以100年度聲
    字第15號裁定駁回其聲請，有如前述。本件聲請人聲請意旨
    ，係再對本院100年度聲字第15號聲請回復原狀事件聲請訴
    訟救助，因該事件業已裁定駁回確定而終結，聲請人自不得
    再對此聲請訴訟救助。此外，本件聲請人亦未提出能即時調
    查之證據，以釋明其無資力支出執行費用之主張為真實，復
    未據提出保證書以代之。又經本院函詢財團法人法律扶助基
    金會苗栗分會結果，聲請人並未向該分會及其他分會申請法
    律扶助，有該分會100年11月29日法扶苗字第1000013 4 號
    函附卷可稽，則本件尚無依法律扶助法第62條規定，應准予
    扶助之情事。揆諸上開規定，其聲請即屬無從准許，應予駁
    回。
四、依行政訴訟法第104條、民事訴訟法第95條、第78條，裁定
    如主文。
 
中　　華　　民　　國　　100　年　　12　　月 　　6　　日
                  臺中高等行政法院第三庭
                          審判長法  官　沈  應  南
                                法  官　王  德  麟
                                法  官　許  武  峰
以上正本證明與原本無異。
如不服本裁定，應於裁定送達後10日內以書狀敘明理由，經本院
向最高行政法院提起抗告（須依對造人數附具繕本）。
中　　華　　民　　國　　100　年　　12　　月 　　6　　日
                                書記官  許  騰  云